【裁判字號】    98,台上,2400
【裁判日期】    980430
【裁判案由】    違反毒品危害防制條例等罪
【裁判全文】
最高法院刑事判決            九十八年度台上字第二四００號
上  訴  人  甲○○
選任辯護人  陳世杰律師
上列上訴人因違反毒品危害防制條例等罪案件，不服台灣高等法
院中華民國九十八年二月五日第二審判決（九十七年度上訴字第
四三九八號，起訴案號：台灣台北地方法院檢察署九十六年度偵
字第二五三七九號），提起上訴，本院判決如下：
    主  文
上訴駁回。
    理  由
按刑事訴訟法第三百七十七條規定：上訴於第三審法院，非以判
決違背法令為理由不得為之；是提起第三審上訴，應以原判決違
背法令為理由，係屬法定要件；如果上訴理由書狀並未依據卷內
訴訟資料具體指摘原判決不適用何種法則或如何適用不當，或所
指摘原判決違法情事顯與法律規定得為第三審上訴理由之違法情
形不相適合時，均應認其上訴為違背法律上之程式，予以駁回。
本件原判決撤銷第一審關於上訴人甲○○部分之科刑判決，改判
論處上訴人連續販賣第三級毒品罪刑（原判決事實欄一部分，處
有期徒刑六年），又販賣第三級毒品罪刑（原判決事實欄二部分
，處有期徒刑五年二月），又共同販賣第三級毒品罪刑（原判決
事實欄三部分，處有期徒刑四年），應執行有期徒刑九年，已詳
敘其調查證據之結果及證據取捨並認定事實之理由；所為論斷，
均有卷存證據資料可資覆按。從形式上觀察，原判決關於上訴人
部分並無違背法令之情形。上訴人之上訴意旨略稱：(一)原判決認
定上訴人有原判決事實欄一、二部分犯行，係以上訴人之自白為
唯一證據而欠缺其他補強證據，判決當然違背法令。(二)證人曾文
傑於彼被訴違反毒品危害防制條例（台灣板橋地方法院九十七年
度訴字第三九四號）案件之警詢（民國九十六年十二月十一日）
及第一審準備程序（九十七年一月二十五日）中分別供述：「上
訴人與我見面是為商談馬中原要拿愷他命之事」及「『金毛』拿
五公斤愷他命，要我轉交給馬中原」等情，足見向曾文傑購買毒
品者為馬中原而非上訴人。原判決既肯認曾文傑於該案之供述具
有證據能力，卻未採信上開有利上訴人之供述，復未說明不予採
信之理由，有判決理由不備之違法等語。
惟查：原判決依憑上訴人於警詢、偵查及第一審之自白暨扣案Ｂ
ＥＡＲ圖案帳冊記載之內容，於理由欄詳敘認定上訴人有原判決
事實欄一所載：自九十五年三月間起至同年六月底止，連續販賣
第三級毒品愷他命（Ketamine）予原判決附表一所示之人及原判
決事實欄二所載：於九十五年十一月十日晚上至同年月十一日凌
晨，接續販賣愷他命予原判決附表二所示之人等犯行所憑之證據
及理由（見原判決理由欄貳之一(一)）。另對上訴人於原審否認上
開部分犯罪所辯：扣案帳冊係記載出售銀飾所得、同事所欠賭金
或友人借貸欠款等詞，認與事實不符而無足採；證人黃莉婷之證
詞與上訴人所述不符，無從採為有利上訴人之證據等情，分別加
以指駁（見原判決理由欄貳之一(二)）。經核俱與卷內資料相符，
且原判決並非以上訴人之自白為原判決事實欄一、二部分有罪判
決之唯一證據，自無違背刑事訴訟法第一百五十六條第二項之規
定可言。上訴意旨(一)置原判決理由欄已詳予說明之事項於不顧，
就原審採證認事職權之適法行使，擅指為違法，難認係適法之第
三審上訴理由。又原判決依據上訴人之部分供述，證人即共同正
犯馬中原（業經原審判處有期徒刑四年確定）、周業勝（業經原
審判處有期徒刑五年二月確定）及毒品來源者曾文傑（業經台灣
板橋地方法院判處有期徒刑六年六月在案）之證詞，卷附行政院
衛生署管制藥品管理局鑑定書、內政部警政署刑事警察局鑑定書
、交通部民用航空局航空醫務中心毒品鑑定書及扣案之愷他命、
分裝袋、電子磅秤、分裝杓等各項證據資料，於理由欄詳敘認定
上訴人有原判決事實欄三所載：與馬中原、周業勝共同意圖營利
，由周業勝出資新台幣一百五十萬元，上訴人與馬中原則負責出
面向曾文傑販入愷他命五包（總淨重約五千公克），伺機分裝出
售牟利，但未及售出即遭查獲等犯行所憑之證據及理由（見原判
決理由欄貳之二(一)、(二)）。另對於上訴人否認此部分犯罪所辯：
其僅陪同馬中原前往購買愷他命，對於馬中原與周業勝之關係及
愷他命如何處理均不知情，扣案之分裝袋係供裝置其販售之飾品
等各節，逐一加以指駁（見原判決理由欄貳之二(三)）。經核與卷
內資料相符，原判決此部分並無查證未盡、違背證據法則、判決
理由不備、理由矛盾、不適用法則或適用法則不當之違誤。且依
原判決認定之事實，上訴人係與馬中原共同負責出面向曾文傑販
入愷他命，原判決理由欄並已敘明依據馬中原及曾文傑之證詞，
可認定本件係透過上訴人之關係並經由上訴人之聯繫，始得自曾
文傑處販入愷他命，上訴人已參與原判決事實欄三之販賣犯行等
情（見原判決理由欄貳之二(三)２、３）。倘曾文傑於彼被訴違反
毒品危害防制條例案件中所述：「上訴人與我見面是為商談馬中
原要拿愷他命之事」及「『金毛』拿五公斤愷他命，要我轉交給
馬中原」等語屬實，益徵上訴人係實際從事聯繫曾文傑販入愷他
命事宜者，尚無從憑為有利上訴人之認定。原判決對曾文傑之證
詞縱未逐句援引說明，亦難謂有理由不備之違誤。上訴意旨(二)及
其他上訴意旨顯非依據卷內訴訟資料具體指摘原判決有何違背法
令之情形，徒憑己見，任意指摘原判決違法，核與法律規定得為
第三審上訴理由之違法情形不相適合。應認上訴人對原判決關於
上訴人部分之上訴均違背法律上之程式，俱予駁回。
據上論結，應依刑事訴訟法第三百九十五條前段，判決如主文。
中    華    民    國  九十八  年    四    月   三十   日
                      最高法院刑事第七庭
                          審判長法官  林  永  茂
                                法官  吳  昆  仁
                                法官  蘇  振  堂
                                法官  蕭  仰  歸
                                法官  林  立  華
      本件正本證明與原本無異
                                      書  記  官
中    華    民    國  九十八  年    五    月    四    日
                                                      Ｑ


司法院資訊處製作；財團法人民間司法改革基金會備份。
